# 原同一控制下合并的子公司后出售的合并报表编制

提问人：mpply 时间：2011-10-25 15:49:29
请教陈版，如果假定甲公司于 2008 年 6 月 30 日，同一控制下合并了A公司，合并比例100%，甲公司于合并日及以后各期用资本公积恢复A公司 08 年初留存收益和 08 年1-6月利润，在 2011 年 6 月 30 日，甲公司将A公司出售给非关联方公司，请问，在 2011 年合并报表中，原属于被恢复的留存收益因合并报表衔接必须被恢复至年初未分配利润，在转让时应该不形成甲公司投资收益，但其原减少的资本公积实际于A出售当期已恢复，请问这部分留存收益在合并报表层面用什么科目销，谢谢！

回答人：chenyiwei
回复 mpply 的帖子
这类问题的处理原则是：对于合并报表层面留存收益和原先合并时冲减的资本公积都应当保持延续性。所以，尽管以后A公司不再纳入合并范围，但其合并报表层面，原先 2008 年 6 月末同一控制下合并A公司时对其资本公积的影响金额今后将一直保留在其合并报表中。因此并不存在“其原减少的资本公积实际于A出售当期已恢复”这一说。

回答人：chenyiwei
回复 mpply 的帖子
同一控制下企业合并中“从资本公积中恢复被合并方留存收益”的说法并不确切，实际上合并报表层面的被合并方留存收益是因为把被合并方前期利润表纳入合并范围而自然形成并延续下来的，并不是特地从资本公积中恢复出来的。所以，处置当期合并报表层面的处置收益仍然等于处置对价减去被处置子公司处置日账面净资产的相应份额后的差额。原先的合并日，合并报表层面体现的因该合并事项导致的对资本公积的净影响金额在合并报表层面将会一直延续下来，不会转入留存收益。
类似问题已经讨论过多次，关于如何正确理解准则的“从资本公积中恢复留存收益”的规定，请你先搜索一下本版面之前的讨论。

提问人：南湖花园 时间：2015-11-21 10:19:36
就这个老帖子看，仍然疑点重重。如果母公司处置了原同一控制合并的子公司后，不再有子公司纳入合并，即不再需要编制合并报表，下一年度的报表中所有者权益项目如何与上期衔接？或者说还是继续编制合并报表，这样是不是很好笑。

回答人：chenyiwei
个别报表和合并报表的会计主体本身没有连续性，所以在停止编制合并报表后，最后一期合并报表可能无法与后续的个别报表衔接。